【裁判字號】    92,易,2392
【裁判日期】    921022
【裁判案由】    違反電子遊戲場業管理條例等
【裁判全文】
臺灣臺中地方法院刑事判決                        九十二年度易字第二三九二號
    公  訴  人  臺灣臺中地方法院檢察署檢察官
    被      告  甲○○
右列被告因違反電子遊戲場業管理條例等案件，經檢察官提起公訴（九十二年度偵字
第六六七一號），經本院合議庭裁定由受命法官獨任進行簡式審判程序，判決如左：
    主  文
甲○○違反未依電子遊戲場業管理條例規定辦理營利事業登記，不得經營電子遊戲場
業之規定，處拘役伍拾玖日，如易科罰金，以新臺幣玖佰元即銀元佰元折算壹日。
緩刑貳年。
扣案之賭博性電子遊戲機具「神秘魔法石」壹台、「自動販賣機」台（各含ＩＣ板
壹塊）及新臺幣壹萬壹仟零陸拾元均沒收。
    事  實
一、甲○○係址設臺中縣大雅鄉○○村○○街三十七號「寶來鴻便利商店」之負責人
    ，因生意清淡，為增加收入，竟自民國（下同）九十二年三月一日起，在上址公
    眾得出入之場所內，將自友人處購買之「神秘魔法石」電子遊戲機具一台、「自
    動販賣機」電子遊戲機具三台（各含ＩＣ板壹塊）擺設於上址店內，供不特定之
    人把玩，而未依電子遊戲場業管理條例之規定向主管機關臺中縣政府辦理電子遊
    戲場業之營利事業登記，即經營電子遊戲場業；且基於擺設上開電子遊戲機具與
    不特定之顧客賭博財物之概括犯意，連續自上開時間起，供不特定之人以新臺幣
    （下同）十元硬幣投入上開電子遊戲機內把玩；其方式係每次投入十元即可於上
    揭機具上以機具之彈簧打出彈珠，以打彈珠之方式讓數字連線，依連線數量之多
    寡，獲取不同之積分，再依積分兌換價值不等之財物，未連線獲取積分者，則投
    入之十元即歸機器所有，而以此射倖之賭博方式計算輸贏，連續與不特定之賭客
    賭博財物多次。嗣於同年三月二十三日下午三時三十分許，在上址為警查獲，並
    扣得甲○○所有之賭博性電子遊戲機具「神秘魔法石」一台、「自動販賣機」三
    台及機具內之賭資硬幣一千一百零六個，共計一萬一千零六十元。
二、案經臺中縣警察局豐原分局報告臺灣臺中地方法院檢察署檢察官偵查起訴。
    理  由
一、右揭事實，業據被告甲○○於本院審理時坦承不諱，且關於被告所擺設之投幣式
    「神秘魔法石」是否屬電子遊戲場業管理條例所規範之電子遊戲機，業據公訴人
    發函主管機關經濟部覆稱：「貴署查獲之機台玩法已遭變更，所示之玩法為：『
    該機器投幣十元即可把玩，若得分一００分即可得機器上之禮品，該禮品標示一
    ００分，否則十元歸機器所有』等云，該機具係為遊樂機具且具射倖性，應屬電
    子遊戲機；又上開委員會均將該類機具評鑑為娛樂類機具。」等語明確，有經濟
    部九十二年七月三十日經商字第○九二○二一五三九一○號函在卷足憑，堪認被
    告所擺設之上揭機台確屬電子遊戲機無訛；又按刑法所規定賭博罪之構成要件有
    三：須有賭博之行為，即凡以勝負繫諸於偶然之事實，並非事前所能預知者，
    申言之必須具有射倖性，至於所用之賭具為何，是否為行政機關所公告查禁之機
    具，乃在所不問。須在公共場所或公眾得出入之場所賭博。須有賭博財物，
    即以金錢或其他有價值之有體物為賭博之客體；但供人暫時娛樂之物，因經濟價
    值甚少，且屬娛樂消費之物，則不在處罰之範圍。查本件被告係在其經營之上開
    便利商店內擺設上開機台供不特定人把玩，而把玩者係依所贏取之積分多寡向被
    告換取價值不等之財物，此據被告於本院審理中供承不諱，且查扣之上開機台中
    ，有以標籤載明「手錶」、「烤麵包機」、「光碟機」等字樣，而所懸掛之絨布
    娃娃上亦標示有「５００點」及「回收５００元」等字樣，顯見被告所擺設之上
    開機台，係以機台之彈簧打出彈珠，以打彈珠之方式讓數字連線，依連線數量之
    多寡，獲取不同之積分，再依積分兌換價值不等之財物，未連線獲取積分者，則
    投入之十元即歸機器所有，而以此偶然射倖方式輸贏爭財物得喪，其係賭博行為
    甚明。此外，復有機台照片二十張在卷可參，及賭博性電子遊戲機「神秘魔法石
    」一台、「自動販賣機」三台及機台內一萬一千零六十元之十元硬幣扣案足資佐
    證，事證明確，被告犯行洵堪認定。
二、查被告既未依電子遊戲場業管理條例之規定，辦理營利事業登記證，即擅自在其
    經營之「寶來鴻便利商店」擺設電子遊戲機供人把玩，核其所為，係違反電子遊
    戲場業管理條例第十五條之未辦理營利事業登記證，不得經營電子遊戲場業之規
    定，應依同條例第二十二條之規定處罰；再查便利商店係供不特定之多數人得自
    由出入之公共場所，被告在其經營之上開便利商店之公共場所擺設電動賭博機具
    四台與不特定之人賭博財物之行為，係犯刑法第二百六十六條第一項前段之普通
    賭博罪。其先後多次賭博犯行，時間緊接，犯罪構成要件相同，顯係基於概括犯
    意反覆為之，為連續犯，應依刑法第五十六條規定，論以一罪，並加重其刑；又
    被告以違反電子遊戲場業管理條例第十五條規定之方法，用以犯連續賭博罪，其
    所犯電子遊戲場業管理條例第二十二條之罪與刑法第二百六十六條第一項前段之
    在公眾得出入之場所賭博財物罪間，有方法結果之牽連關係，應從一重之電子遊
    戲場業管理條例第二十二條規定處斷（參照最高法院九十年度台非字第二七六號
    判決）。爰審酌被告犯罪之動機、目的，僅係貪圖小利，所擺設之電子遊戲機具
    數量非多，擺設時日尚短，對社會所生危害尚非嚴重，及犯後坦承犯行，態度良
    好等一切情狀，量處如主文所示之刑，並諭知易科罰金之折算標準。末查被告前
    未曾受有期徒刑以上刑之宣告，有臺灣臺中地方法院檢察署刑案資料查註紀錄表
    附卷可憑，被告坦承犯行，深具悔意，其經此教訓，當知警惕而無再犯之虞，本
    院綜核各情，所宣告之刑，認以暫不執行為適當，併予宣告緩刑二年，以啟自新
    。扣案之賭博性電子遊戲機具「神秘魔法石」一台、「自動販賣機」三台（各含
    ＩＣ板一塊），係用供賭博之器具；而機台內賭資一萬一千零六十元，係在上開
    賭博性電子遊戲機具內查獲之財物，不問屬於犯人與否，均應依刑法第二百六十
    六條第二項規定沒收之。
據上論斷，應依刑事訴訟法第二百七十三條之一第一項、第二百九十九條第一項前段
，電子遊戲場業管理條例第二十二條，刑法第十一條前段、第二百六十六條第一項前
段、第二項、第五十五條、第四十一條第一項前段、第七十四條第一款，罰金罰鍰提
高標準條例第一條前段、第二條，判決如主文。
中      華      民      國    九十二    年      十      月    二十二    日
                                臺灣臺中地方法院刑事第十三庭
                                    法  官  許  月  馨
右正本證明與原本無異
如不服本判決，應於收受本判決後十日內向本院提出上訴書狀，其未敘述上訴理由者
，並得於提起上訴後十日內向本院補提理由書狀（均須按他造當事人之人數附繕本）
                                    書記官
中      華      民      國    九十二    年      十      月    二十二    日
附錄法條：
刑法第二百六十六條
在公共場所或公眾得出入之場所賭博財物者，處一千元以下罰金。但以供人暫時娛樂
之物為賭者，不在此限。
當場賭博之器具與在賭檯或兌換籌碼處之財物，不問屬於犯人與否，沒收之。
電子遊戲場業管理條例第二十二條
違反第十五條規定者，處行為人一年以下有期徒刑、拘役或科或併科新臺幣五十萬元
以下罰金。


司法院資訊處製作；財團法人民間司法改革基金會備份。
